臺灣高雄地方法院刑事判決　　　　　　　　　　　　　九十年度易字第四四七號
　　公　訴　人　臺灣高雄地方法院檢察署檢察官
　　被　　　告　甲○○
右被告因違反臺灣地區與大陸地區人民關係條例案件，經檢察官提起公訴（九十年度
偵字第一二八六六號），本院判決如左：
    主  文
甲○○違反不得僱用大陸地區人民在臺灣地區從事未經許可之工作之規定，累犯，處
拘役伍拾日，如易科罰金，以佰元折算壹日。
    事  實
一、甲○○曾於民國八十六年間因傷害案件，經本院判處有期徒刑三月，並經臺灣高
    等法院高雄分院駁回上訴確定，並於八十六年五月二十九日易科罰金執行完畢，
    係設於高雄縣岡山鎮○○路二三七之四號之「江山美人小吃部」之實際負責人，
    經營餐廳業務，明知依規定不得僱用大陸地區人民在台灣區從事未經許可之工作
    ，而林欽及高暉瓊是大陸地區人民，並未經政府許可在臺灣地區工作，竟於民國
    九十年六月一日起，未經依法申請許可，分別以每月新臺幣（下同）一萬八千元
    之代價，僱用林欽及高暉瓊在前開小吃部內從事服務生等工作。嗣於九十年六月
    一日下午二時三十分許，在上開地點為警查獲。
二、案經高雄縣警察局岡山分局移送臺灣高雄地方法院檢察署檢察官偵查起訴。
    理  由
一、訊之被告甲○○矢口否認有何僱用大陸地區人民工作之犯行，辯稱：伊未僱用林
    欽及高暉瓊，渠等二人係客人，進來吃飯，手提袋均放在供客人用之置物櫃，警
    訊筆錄是警員自己寫的，內容不實在，照片中穿藍衣服、長頭髮之女子叫白雪云
    云。然查，右揭犯罪事實業據被告甲○○於警訊中自白不諱，核與證人林欽於警
    訊中證稱：伊於九十年六月一日才到「江山美人小吃部」上班等語（九十年六月
    一日警訊筆錄）之情節相符，而本件為警查獲時，高暉瓊在樓下樓梯口附近，林
    欽在二樓與一堆客人在一起吃飯，林欽及高暉瓊之手提袋均放在店內工置物櫃內
    ，被告甲○○於警訊時表示林欽及高暉瓊二人於是自己來應徵等情，亦據證人即
    查獲本件之警員乙○○分別於偵訊及本院審理中結證在卷。又林欽及高暉瓊均係
    大陸地區人民，以探親名義入境來臺，並未合法取得在臺工作之政府許可乙節，
    業據林欽及高暉瓊分別於警訊證述屬實，復有中華民國臺灣地區旅行證及出境登
    記表各二份（均影本）在卷可稽，堪以認定。證人林欽及高暉瓊固於偵訊中否認
    係受僱於被告甲○○，惟查，證人林欽於警訊時證稱：九十年六月一日才到江山
    美人上班，伊與高暉瓊從台南坐公共汽車到岡山等語，其於偵查中改稱：伊與高
    暉瓊要去關廟逛街，司機載我們去那邊（江山美人小吃部）吃飯等語，而高暉瓊
    於偵查中則陳稱：伊與朋友坐計程車去關廟，司機帶其等逛很久，伊說怎麼還沒
    到，肚子很餓，司機就帶我們去小吃部吃東西等語，林欽及高暉瓊二人所述如何
    前往「江山美人小吃店」之情節出入甚大，且其等二人對於手提袋置於該小吃店
    之員工置物櫃內等情，亦不否認，衡之常情，林欽及高暉瓊既至上開小吃部吃飯
    ，豈有將手提袋置於該小吃店之內部員工置物櫃之理？高暉瓊係與林欽同行一節
    ，業經林欽及高暉瓊於警訊及偵查中證述屬實，復一同於上開小吃部查獲，則有
    營業場所檢查記錄表一紙卷足憑，被告甲○○亦於警訊時供稱高暉瓊在店內名為
    「雪兒」等語，與員工勤務表內所記載之「雪兒」亦相符合，有員工勤務表一紙
    附於警卷可稽，足見證人高暉瓊亦受被告甲○○所僱佣於該店內工作。此外，復
有現場照片七幀、營業場所檢察記錄一紙附卷可稽。另據前開員工勤務表內之記
    載，該店內並無「白雪」之服務生，被告所辯，顯係事後卸責之詞，不足採取，
    本件事證明確，被告甲○○犯行堪以認定。
二、核被告所為，係違反臺灣地區與大陸地區人民關係條例第十五條第四款之規定，
    應依同法第八十三條第一項規定論處。被告曾於八十六年間因傷害案件，經本院
    判處有期徒刑三月，並經臺灣高等法院高雄分院駁回上訴確定，並於八十六年五
    月二十九日易科罰金執行完畢之事實，有臺灣高等法院被告全國前案紀錄表一份
    在卷可稽，其於五年以內再犯本件有期徒刑以上之罪，為累犯，依刑法第四十七
    條規定加重其刑。審酌被告僱用人數達二人，被告犯後否認犯行，態度不佳，未
    具悔意，並按政府制定上開條例之目的，除為了保護臺灣地區人民就業，以持續
    增進社會及經濟發展外，亦係基於考量兩岸政府或人民交流現狀，避免彼岸人民
    在臺非法就業，有損國家安全利益，乃被告拒不遵守，對於我國社會及經濟發展
    等，自有不良影響等一切情狀，量處如主文所示之刑，並諭知易科罰金之折算標
    準。
據上論斷，應依刑事訴訟法第二百九十九條第一項前段，臺灣地區與大陸地區人民關
係條例第十五條第四款、第八十三條第一項，刑法第十一條前段、第四十一條第一項
、第四十七條，罰金罰鍰提高標準條例第二條，判決如主文。
本案經檢察官蔡麗宜到庭執行職務。
中      華      民      國    九十一    年      一      月     十五     日
                                  臺灣高雄地方法院刑事庭
                                      法  官    涂裕洪
右正本證明與原本無異。
如不服本判決，應於判決送達後十日內，向本院提出上訴狀。
                                      書記官    賴佳慧
中    華    民    國      九十一      年      一      月      十七      日
附錄本案判決論罪科刑法條：
臺灣地區與大陸地區人民關係條例第十五條第四款：
四、僱用或留用大陸地區人民在臺灣地區從事未經許可或與許可範圍不符之工作。
臺灣地區與大陸地區人民關係條例第八十三條第一項：
違反第十五條第四款或第五款規定者，處二年以下有期徒刑、拘役或科或併科新臺幣
三十萬元以下罰金。
